【裁判字號】    98,訴,345
【裁判日期】    980309
【裁判案由】    搶奪等
【裁判全文】
臺灣彰化地方法院刑事判決  98年度訴字第345號
公  訴  人  臺灣彰化地方法院檢察署檢察官
被      告  戊○○
                      號4樓
                    現羈押於台灣彰化看守所
上列被告因搶奪等案件，經檢察官提起公訴（98年度偵字第1311
號），於本院準備程序中，被告就被訴事實為有罪之陳述，經合
議庭裁定改行簡式審判程序，本院判決如下：
    主  文
戊○○犯竊盜罪，累犯，處有期徒刑伍月，如易科罰金，以新臺
幣壹仟元折算壹日，扣案之機車鑰匙壹支，沒收之。犯竊盜罪，
累犯，處有期徒刑伍月，如易科罰金，以新臺幣壹仟元折算壹日
；扣案之機車鑰匙壹支，沒收之。犯搶奪罪，累犯，處有期徒刑
壹年貳月。犯竊盜罪，累犯，處有期徒刑伍月，如易科罰金，以
新臺幣壹仟元折算壹日；扣案之機車鑰匙壹支，沒收之。應執行
有期徒刑貳年肆月；扣案之機車鑰匙壹支，沒收之。
    事  實
一、戊○○前於民國91年間，因犯搶奪、竊盜等案件，經台灣高
    等法院臺中分院以92年上訴字第870號判處有期徒刑2年10月
    、4月，應執行有期徒刑3年確定，經入監執行，於94年7月
    27 日縮短刑期假釋，所餘刑期付保護管束，迄至同年11月5
    日未經撤銷假釋，視為執行完畢。復於95年間，因犯竊盜案
    件，經本院以95年度易字第1187號各判處有期徒刑3月、4月
    、4月，如均易科罰金，以新台幣1千元折算一日，應執行有
    期徒刑1年1月，如易科罰金，以新台幣1千元折算一日；於
    96年間，因詐欺案件，經本院以96年員簡字第336號判處有
    期徒刑5月，如易科罰金，以新臺幣1仟元折算1日。上開四
    罪，嗣減刑為有期徒刑1月15日、2月、2月、2月15日，定應
    執行刑有期徒刑8月確定，其入監執行，甫於97年11月25日
    縮短刑期執行完畢。詎其仍不知悔改，竟意圖為自己不法所
    有，先後於下列時、地，為下列之犯行：
    (一)戊○○基於竊盜之犯意，於98年1月14日晚上8時許，在彰
      化縣員林鎮萬年里萬年巷50-34號前，持其所有之機車鑰
      匙乙支，竊取丁○○所有車牌號碼HA9-193號重型機車乙
      台，得手後，供己代步之用。
    (二)戊○○基於竊盜之犯意，於98年1月22日下午5時20分許，
      在彰化縣員林鎮田中央巷25-22號前，以前開機車鑰匙乙
      支，竊取潘台偉所有而由丙○○○使用之車牌號碼
      KVD-738號重型機車乙台，得手後，供己代步之用。
    (三)戊○○於98年1月22日晚上10時20分許，在彰化縣員林鎮
      ○○路○段與浮圳巷口東側100公尺處，騎乘竊得上述KVD-
      738號重型機車，發覺甲○○獨自騎乘車牌號碼EYK-185號
      之輕型機車，將騎所有裝有身分證、汽車駕照、第一銀行
      提款卡、玉山銀行信用卡各1張、NOKIA牌型號6101手機乙
      支以及現金新臺幣3千元之紅色手提包乙只，擺置在其機
      車腳踏板上，遂萌生搶奪之犯意，尾隨甲○○在後，乘甲○○騎乘上述機車而不及防備之際，自甲○○左後方，徒
      手搶奪甲○○之上開手提包，得手後，旋加速逃離現場，
      除將該手機供己使用及花盡現金3千元外，其餘物品均丟
      棄至彰化縣員林鎮○○里○○路○段1巷之排水溝內。
    (四)戊○○基於竊盜犯意，於98年1月31日晚上9時許，在彰化
      縣員林鎮○○街209巷26號前，又以前開鑰匙一支，竊取
      乙○○所有車牌號碼MP3-208號重型機車乙台，得手後，
      供己代步之用。
    嗣其於98年2月3日晚上6時40分許，在彰化縣員林鎮○○里
    ○○街177號前，為警方盤查時，在警方發覺上述犯罪之前
    ，自首犯有上述犯行，願接受裁判，並交出NOKIA牌型號
    6101手機乙支、其所有上開機車鑰匙乙支，並扣得前揭手機
    、機車鑰匙各乙支。
二、案經丙○○○、甲○○告訴彰化縣警察局員林分局報請臺灣
    彰化地方法院檢察署檢察官偵查起訴。
    理  由
一、按除被告所犯為死刑、無期徒刑、最輕本刑為3 年以上有期
    徒刑之罪或高等法院管轄第1 審案件者外，於前條第1 項程
    序進行中，被告先就被訴事實為有罪之陳述時，審判長得告
    知被告簡式審判程序之旨，並聽取當事人、代理人、辯護人
    及輔佐人之意見後，裁定進行簡式審判程序；除簡式審判程
    序及簡易程序案件外，第1 審應行合議審判，刑事訴訟法第
    273 條之1 第1 項、第284 條之1 分別定有明文。本件被告
    戊○○所涉係死刑、無期徒刑、最輕本刑為3 年以上有期徒
    刑之罪或高等法院管轄第1 審案件以外之罪，並於本院行準
    備程序時就被訴事實為有罪之陳述，本院合議庭依前揭規定
    ，經評議結果，裁定改由受命法官獨任行簡式審判程序。
二、訊據被告戊○○對於上揭事實於警詢、偵訊及本院審理時均
    坦承不諱，與證人即告訴人丙○○○、甲○○、證人丁○○
    、乙○○、雷梅芬等人於警詢時證述情節相符，復有扣案之
    手機乙支、機車鑰匙1支、甲○○之贓物認領保管單、現場
    照片、監視器翻拍照片等件在卷可憑。據此，足認被告自白
    核與事實相符。是本案事證已臻明確，被告前揭犯行，均堪
    以認定。
三、論罪科刑部分：
  (一)核被告所為前揭一之 (一)、(二)、(四)之事實部分，均犯
    刑法第320條第1項之竊盜罪；前揭一之 (三)之事實部分，
    ，係犯刑法第325條第1項之搶奪罪。又被告所犯前揭4罪，
    犯意各別，行為互殊，應分論併罰。被告前曾犯有如事實欄
    所示之前科紀錄，有臺灣高等法院被告前案紀錄表1份在卷
    可稽，其前揭有期徒刑執行完畢後，5年內故意再犯本件4罪
    有期徒刑以上之罪，為累犯，均應依刑法第47條第1項規定
    加重其刑。
  (二)被告在有偵查犯罪職權之公務員發覺其上揭事實之犯罪前，
    主動向員警供出上開犯行並表示願接受裁判乙節，有97年2
    月4日之警詢筆錄在卷可參（見警卷第3至第7頁），是被告
    前揭犯行，均得依刑法第62條前段規定，減輕其刑，均依法
    先加後減。
  (三)爰審酌被告除有前述累犯之前科外，尚有搶奪、竊盜及施用
    毒品等前科，有臺灣高等法院被告前案紀錄表在卷可按，其
    素行不佳，且其身心健全、年輕力壯，因缺錢花用，卻不思
    以正途謀生，屢生搶奪、竊取他人財物之動機，暨考量其智
    識程度及犯罪方法、手段、目的，危害他人生命身體財產與
    造成被害人精神上壓力與犯後坦承犯行，態度尚稱良好等一
    切情狀，分別量處如主文所示之刑，及諭知易科罰金折算之
    標準，並定應執行刑如主文所示。
  (四)至扣案機車鑰匙乙支，為被告所有且供犯罪所用之物，業據
    被告供明在卷，依法宣告沒收之。
據上論斷，應依刑事訴訟法第273條之1第1項、第299條第1項前
段，刑法第11條前段、第320條第1項、刑法第325條第1項、第47
條第1項、第62條前段、第41條第1項前段、第51條第5款、第38
條第1項第2款，刑法施行法第1條之1第1項、第2項前段，判決如
主文。
本案經檢察官余建國到庭執行職務。
中    華    民    國    98    年    3     月    9    日
                  刑事第六庭      法  官  張德寬
以上正本證明與原本無異。
如不服本判決應於收受判決後10日內向本院提出上訴書狀，並
應敘述具體理由。其未敘述上訴理由者，應於上訴期間屆滿後
20日內向本院補提理由書(均須按他造當事人之人數附繕本)
「切勿逕送上級法院」。
告訴人或被害人對於判決如有不服具備理由請求檢察官上訴者，
其上訴期間之計算係以檢察官收受判決正本之日期為準。
中    華    民    國    98    年    3    月      9    日
                                 書記官  黃得翔
附錄本案論罪科刑法條全文：
中華民國刑法第320條
（普通竊盜罪、竊佔罪）
意圖為自己或第三人不法之所有，而竊取他人之動產者，為竊盜
罪，處 5 年以下有期徒刑、拘役或 5 百元以下罰金。
意圖為自己或第三人不法之利益，而竊佔他人之不動產者，依前
項之規定處斷。
前二項之未遂犯罰之。
中華民國刑法第325條
（普通搶奪罪）
意圖為自己或第三人不法之所有，而搶奪他人之動產者，處 6 月
以上 5 年以下有期徒刑。
因而致人於死者，處無期徒刑或 7 年以上有期徒刑，致重傷者，
處 3 年以上 10 年以下有期徒刑。
第 1 項之未遂犯罰之。


司法院資訊處製作；財團法人民間司法改革基金會備份。
